---
title: "project1"
author: "Szymon Berdzik"
date: "30/11/2021"
output: html_document
---

```{r setup, include=FALSE}
knitr::opts_chunk$set(echo = TRUE)
```


```{r}
library(sp)
library(rgdal)
library(dbscan)
setwd('/home/szymon/Documents/nauka_agh/semestr5/adp/projekt1')
getwd()
```

Zamiana współrzędnych wgs na ETRS 1989 Poland CS2000 Zone 7 z pliku zestaw1.

```{r}

df <- read.csv("zestaw1.csv")
cords.WGS = SpatialPoints(cbind(df$Long,df$Lat), proj4string=CRS("+proj=longlat"))
cords.UTM = spTransform(cords.WGS, CRS("+init=epsg:2178"))
df <- as.data.frame(cords.UTM)
names(df) <- c('Long', 'Lat')
head(df)
```


Wczytanie pliku osiedla.shp 

```{r}
osiedla <- readOGR(dsn='osiedla.shp', p4s="+init=epsg:2178")
osiedla$WSP_X <- coordinates(osiedla)[,1]
osiedla$WSP_Y <- coordinates(osiedla)[,2]
osiedla_df <- as.data.frame(osiedla)
head(osiedla_df)
```
```{r}
plot_krakow <- function(color, title){
    plot(osiedla, main=title)
    plot(cords.UTM, col=color, add=TRUE,  pch=16, cex=0.7 )
}
```
Mapa krakowa
```{r}
plot_krakow(color='red', title="Mapa miasta Kraków wraz z zarejestrowanymi przestępstwami.")

```

Algorytm DBSCAN

Algorytm DBSAN  jest to algorytm klasteryzacji przestrzennej w obecności szumu opartej na gęstości zjawisk. Grupuje razem punkty z wieloma pobliskimi sąsiadami, oznaczając jako punkty odstające, te które leżą samotnie w regionach o niskiej gęstości(którego najbliżsi sąsiedzi są zbyt daleko).Algorytm wymaga od użytkownika wprowadzenie dwóch parametrów (epsilon) oraz MinPts.

Wady:
- Nie daje możliwości definiowania a priori liczby segmentów - liczba segmentów zależy od liczby obserwacji i dobranych parametrów.
- Dobór odpowiednich parametrów bywa dosyć problematyczny - ich optymalizacja bywa długa i uciążliwa, gdyż nie ma jednej sprawdzonej metody.

Zalety:
- Odporny na wpływ obserwacji odstających
- Znakomicie radzi sobie z grupami o niewypukłym kształcie
- Daje dobre rezultaty


```{r}
dbscan_res1<-dbscan(df, eps=300, minPts=5)
plot_krakow(color=dbscan_res1$cluster, title="dbscan eps=300 minPts=5")
```


Można zauwazyć, że przy takich parametrach ukształtował nam sie jeden głowny klaster na terenie dzielnicy Starego Miasta/krowodrzy/grzegrzółki (zielony) oraz wiele małych klasterów. Uważam, że parametr minPts jest zbyt mały.

```{r}


dbscan_res1<-dbscan(df, eps=800, minPts=40)
plot_krakow(color=dbscan_res1$cluster, title="dbscan eps=800 minPts=40")
```


Zostaly utworzone 3 klastry:
czerwony - Stare Miasto, Krowodorza, Grzegrzółki
zielony - prądnik czerwony
czarny - Bieńczyce/Mistrzejowice

Wyniki wydają się realne, obserwując mape można zauważyć, że w tych okolicach wykroczen jest najwiecej. Przetestujmy jeszcze opcje ze zmiejszeniem argumentu minPts.

```{r}
dbscan_res1<-dbscan(df, eps=720, minPts=20)
plot_krakow(color=dbscan_res1$cluster, title="dbscan eps=720 minPts=20")
```


Przy takich parametrach powstały 4 klastry
czerwony - Stare Miasto, Krowodorza, Grzegrzółki
zielony - Prądnik biały południe
niebieski - prądnik czerwony
błekitny - granica Grzegrzólki/Czyżyny
czarny -  Mistrzejowice i Bieńczyce

```{r}
dbscan_res1<-dbscan(df, eps=730, minPts=40)
plot_krakow(color=dbscan_res1$cluster, title="dbscan eps=730 minPts=40")
```


W tym przypadku zostały utworzone dwa klastry:
czarny - Bienczyce i Mistrzejowice
czerwony - Stare MIasto, Krowodorza, Grzegrzółki

Algorytm HDBSCAN


Algorytm HDBSCAN jest to algorytm hierarchicznej klasteryzacji przestrzennej w obecności szumu opartej na gęstości zjawisk, jest rozwinięciem algorytmu  DBSCAN.
Algorytm ten identyfikuje tzw. rdzenie klastrów jako te punkty, w sąsiedztwie których zlokalizowana jest wystarczająca ilość punktów sąsiadujących (większa bądź równa przyjętej wartości granicznej). Do tak zdefiniowanych rdzeni klastrów dołączane są
punkty pozostające w bliskiej odległości od któregokolwiek z punktów rdzenia
(bliżej niż zadana wartość), które w sumie tworzą klaster. Punkty
niezakwalifikowane dożadnego klastra są określane jako szum.


Wady:
- Nie daje możliwości definiowania a priori liczby segmentów - liczba segmentów zależy od liczby obserwacji i dobranych parametrów.


Zalety:
- Odporny na wpływ obserwacji odstających
- Pozwala stworzyć klastry o różnym kształcie
- Wystarczy podać tylko jeden parametr
- Porządkuje punkty w hierarchie klastrów w klastrach - umozliwia identyfikacje klastrów o róznych rozmiarach

```{r}
hdbscan_res1<-hdbscan(df,minPts=4)
plot_krakow(color=hdbscan_res1$cluster, title="hdbscan minPts=4")
```


 niskich wartosciach minPts < 7 tworzy nam się jeden wielki klaster.
```{r}
hdbscan_res1<-hdbscan(df,minPts=30)
plot_krakow(color=hdbscan_res1$cluster, title="hdbscan minPts=30")
```


Zostaly utworzone 3 klastry:
zielony - Stare Miasto, Krowodorza, Grzegrzółki
czerwiby - prądnik czerwony
czarny - Bieńczyce/Mistrzejowice

Są to wyniki podobne do wyników z algorytmu DBSCAN przy parametrach eps=800, minPts=40.


```{r}
hdbscan_res1<-hdbscan(df,minPts=20)
plot_krakow(color=hdbscan_res1$cluster, title="hdbscan minPts=20")
```


Otrzymalismy zbyt dużo klastrów. Słabo odnosi się to do naszych danych, aczkolwiek okolicje o zwiekszonej intensywnosci wykroczen jest dobra. Pierwszy Stare Miasto/Krowodorza/Grzegrzółki/Kazimierz oraz drugi Mistrzejowice/Bienczyce


```{r}
hdbscan_res1<-hdbscan(df,minPts=50)
plot_krakow(color=hdbscan_res1$cluster, title="hdbscan minPts=50")
```


Zostały utworzone dwa klastry. Są to okolice o najwiekszej ilości odnotowanych wykroczeń na terenie Krakowa.

czarny - Bienczyce i Mistrzejowice
czerwony - Stare MIasto, Krowodorza, Grzegrzółki


ALGORYTM OPTICS

Algorytm OPTICS jest to algorytm wyszukiwania klastrów opartych na gęstości w danych przestrzennych. Jego podstawowa idea jest podobna do DBSCAN, ale rozwiazuje jedną z głównych słabości tegi algorytmu: problem wykrywania znaczących klastrów w danych o różnej gęstości.W tym celu punkty bazy danych są (liniowo) uporządkowane w taki sposób, że najbliższe przestrzennie punkty stają się sąsiadami w porządkowaniu. Dodatkowo dla każdego punktu reprezentującego gęstość, która musi być zaakceptowana dla klastra, przechowywana jest specjalna odległość, aby oba punkty należały do tego samego klastra. Jest to reprezentowane jako dendrogram. 




```{r}
optics_res1<-extractXi(optics(df, eps=400, minPts=10), xi=0.01)
plot_krakow(color=optics_res1$cluster, title="optics eps=400 minPts=10")

```

Przy parametrach eps=400 i minPts=10 możemy zaobserwowac podział na bardzo dużo małych klastrów w okolicach zmożonej intensywnosci zarejestrowanych wykroczeń.

```{r}
optics_res1<-extractXi(optics(df, eps=700, minPts=40), xi=0.01)
plot_krakow(color=optics_res1$cluster, title="optics eps=700 minPts=40")

```


Otrzymalismy 4 klastry 
Zielony - Mistrzejowce
Czarny  - Bienczyce

Oraz dzielnice Stare Miasto/Krowodrza/Grzegrzólki rodzieloną na kilka klastrów.
(Wyników nie za bardzo rozumiem)

```{r}
optics_res1<-extractXi(optics(df, eps=1000, minPts=60), xi=0.01)
plot_krakow(color=optics_res1$cluster, title="optics eps=1000 minPts=60")

```


Powstały 3 duze klastry
czerwony - Bieńczyce
czarny - Mistrzejowice
Zielony - Stare MIasto bez Rynku, Krowodrza, Grzegrzółki 
Mozna zauwazyć ze Rynek Głowny oraz prawdopodobnie okolice Kazimierza zostały rodzielone
na kilka mniejszych klastrów, nie zostały dołączone do klastra koloru zielonego.




Podsumowując wyniki z zastosowania algorytmow DBSCAN i HDBSCAN były w miare podobne i dążyły do utworzenia 2/3 głównych klastrów, natomiast wyniki działania algorytmu OPTICS okazały się zupełnie inne, wystepuje to podział na wiekszą ilość klastrów(bardziej szczegółowy).
